# 求助陈版主业务合并判断

提问人：caixiaofeng123 时间：2020-09-02 20:15:00
业务合并判断？
【背景】
A设定为实际控制人，B公司设定为拟上市主体，C公司设定为A控制的企业与B公司是兄弟公司。
（ 1 ）C公司拥有三条生产线，该生产线产品与拟上市公司生产产品类似。C公司已设立 20 余年，厂房、设备基本摊销完毕，与拟上市公司相比产品的单位成本更低。由于C公司的土地是集体用地，C公司生产所在地随时面临拆迁，生产经营具有不确定性，且C公司因设备的特殊性，搬迁后设备再组装利用的可能性较低，因此C公司不纳入拟上市主体。
（ 2 ） 2020 年，为解决同业竞争问题，C公司未来的业务与客户协商全部转嫁到拟上市公司主体，拟上市公司无偿获取C公司的客户资源。
（ 3 ） 2021 年开始，C公司不再对外销售，C公司的唯一客户为拟上市公司主体，C公司享有外协加工的利润【资料查询】
（ 1 ）《企业会计准则讲解 2010 》第 21 章，“实务中出现的如一个企业对另一个企业某条具有独立生产能力的生产线的合并一般构成业务合并“
（ 2 ）《上市公司执行企业会计准则案例解析 2016 》案例3-06，若构成业务合并，还要考虑应收账款、人员承继，是否溢价购买（存在商誉）、交易对手是否关联方；若构成业务，还要考虑是否接触到产品购买的最终客户【问题】
（ 1 ）上述客户资源购买是否构成业务？对于上述案例，判断的要点
（ 2 ）如果不构成业务合并，拟上市公司是否可以不对C公司的业务进行合并和追溯
（ 3 ）是否有相关实务案例

回答人：chenyiwei
如果只是承接C公司的客户资源和合同，不接收C公司的资产（如设备）和人员，则不按业务合并处理，只是取得一项无形资产（客户资源）。在不构成业务合并的情况下，合并报表层面无需进行追溯重述。